臺灣桃園地方法院刑事判決　　　　　　　　　　　　　　九十年度易字第四七號
　　公　訴　人　臺灣桃園地方法院檢察署檢察官
　　被　　　告　丁○○
右列被告因竊盜案件，經檢察官提起公訴（九十年度偵字第二二一一號），及移送併
案（九十年度偵字第四○○一號、第七八七一號），本院判決如左：
    主  文
丁○○共同連續毀壞安全設備竊盜，累犯，處有期徒刑捌月。
    事  實
一、丁○○曾因違反藥事法等案件，經本院於民國八十四年十一月三十日以八十四年
    度訴字第一七六九號判決判處應執行有期徒刑一年四月，而於八十五年一月十五
    日確定；又因妨害自由等案件，經本院以八十五年度易字第二○一三號判決判處
    有期徒刑三月，而於八十六年二月四日確定，上開有期徒刑部分，並經裁定定應
    執行有期徒刑一年六月；再因違反懲治盜匪條例等案件，經本院於八十六年三月
    二十五日以八十五年度訴字第三七三號判決判處有期徒刑一年，而於八十六年六
    月六日確定，以上有期徒刑經接續執行後，於八十七年九月十五日執行完畢。
二、詎丁○○仍不知悔改，基於意圖為自己不法所有之概括犯意，先於九十年一月二
    十四日下午四時許，在桃園縣觀音鄉○○路與仁愛路口，見戊○○駕駛車牌號碼
    Ｌ六─六八００號自用小客車，因行駛不慎而掉落於路旁之水溝，即上前以千斤
    頂幫忙將該自用小客車頂起，並利用戊○○於車旁打電話，疏於注意之際，將該
    自用小客車駛離原地，竊盜得手後供己代步之用。嗣於同年一月二十七日下午三
    時許，丁○○駕駛該車行經桃園縣觀音鄉○○路與台十五線交岔路口時，為警當
    場查獲。
三、丁○○又與壬○○（原名謝建合，於九十年三月二十三日更名，業經本院另以九
    十年度易字第八七七號判決論罪科刑）基於共同之犯意聯絡，於九十年二月十二
    日晚間九時三十分許，在桃園縣觀音鄉○○路二段一巷三號，於夜間無人住居或
    看管之富農興股份有限公司，竊取乙○○所有之酸鹼值測定器一組、游標尺一支
    、電子秤一台、茶盤一具。二人得手後，旋於同日晚間十時許，轉往隔壁即桃園
    縣觀音鄉○○路○段一巷五號於夜間亦無人住居或看管之正驥實業有限公司，以
    不詳之物毀壞該公司一樓後方窗戶進入之方式，共同竊取李瀛洲所有之車牌號碼
    ＫＹ－七七八二號自小貨車、手提切割機二台、平台切割機一台、小型吊磚機一
    台、電銲機一台、振動電鑽二支、打石電鑽、電子磅秤一台、音響一組、電視機
    一台、打卡鐘一台、五金門鎖十箱、傳真機一台、空壓機三台、工具一組、鐵門
    遙控主機一台、音箱二具、音響擴大器一具、茶壼二只、汽車音響一組、小型千
    斤頂二具、壓克力噴漆八瓶、風槍二支、十字起子一支得手。嗣於九十年三月二
    日晚間七時許，在桃園縣觀音鄉坑尾村六鄰三十五之十號，為警循線查獲壬○○
    ，始知上情。
四、丁○○再於九十年四月中旬某日下午約六時許，在桃園縣觀音鄉○○村○○路上
    甲○○所經營之檳榔攤前之空地，因據甲○○告知癸○○所有、未懸掛車牌之自
    小貨車一部（原車牌號碼為五九五─四一八五號）係竊賊所停置，乃以接線接通
    電鎖電源之方式，竊盜得手，並供己代步之用。嗣於九十年五月五日凌晨二時三
    十分許，丁○○正在桃園縣觀音鄉○○村○○○街旁，以十字起子拆卸該自小貨
    車之右後視鏡時，為警查獲。
五、案經桃園縣警察局大園分局報告台灣桃園地方法院檢察署檢察官偵查起訴，暨移
    送併案審理。
    理  由
一、訊據被告丁○○矢口否認事實欄二、四所示之犯罪事實，辯稱：其是好心幫被害
    人戊○○頂車，因被害人愛理不理，一時氣憤才會把車開走，打算洗好車後返還
    ，沒有竊盜；又車牌號碼五九五─四一八五號之自小貨車係經證人甲○○告知該
    車為小偷竊取伊兄之車後所留下之贓車，可以開走，其不知車主為何人，但不是
    竊盜云云。至於事實欄三所示之犯罪事實則迭據被告於警、偵訊及本院審理中直
    承不諱，核與另案被告壬○○於警訊中之供陳相符，亦與被害人乙○○、李瀛洲
    指訴被竊之情節相合（參見台灣桃園地方法院檢察署九十年度偵字第四○○一號
    偵查卷第九、十、二十三、二十四、二十九、三十、六十一頁），且有贓物認領
    保管單二張、車輛竊盜、車牌失竊資料個別查詢報表─查詢車輛認可資料一份在
    卷可稽，足認被告自白部分與事實相符。至於被告雖辯稱如前，然查：
（一）事實欄二所示部分之犯行，業據被害人戊○○指訴綦詳，核與被告一度於調查
      中自白竊盜之情相符（參見本院九十年七月十日訊問筆錄），並有贓證物品認
      領保管收據、車輛竊盜、車牌失竊資料個別查詢報表─查詢車輛認可資料各一
      份附卷可稽，足認被告上開之自白與事實相符而可採信。至被告先於警訊中辯
      稱：「．．．我就主動幫他（指被害人戊○○）將車用起來，並將千斤頂拿回
      送還人，之後我就將Ｌ六─六八００號自小客車開走（因我當時沒看見車主，
      所以才將車子開走）」、「我不知道他有在現場，我以為他走了」云云，嗣偵
      訊中改稱：「當時我要拿千斤頂還隔巷的鄰居，我車洗一洗要還他。我只是不
      滿他，幫他吊車，他還愛理不理」云云，又於審理中改稱：「因為那個時候戊○○喝酒醉，我幫他頂車的時候，他還撞到我，我很生氣，我就想整整他，把
      他的車開走幾天。我開沒有兩天，我就要還他了，我想要把車洗洗還給他，我
      是在車廠被查獲的．．．」（參見台灣桃園地方法院檢察署九十年度偵字第二
      二一一號偵查卷第四、五、十七、十八頁及本院九十年五月二十九日訊問筆錄
      ），核被告上開所辯不僅前後不一，且顯與情理有違，所辯尚難採信。
（二）事實欄四所示部分之犯行：被告前開之辯解，經核雖與證人甲○○於證稱：該
      車是兩個人去偷伊兄之車所留下，後來有找到小偷並把車找回來，小偷曾回來
      要把車開走，被伊制止，伊只告訴被告車子是小偷所留下等語（參見本院九十
      年九月六日、九十年十月十六日訊問筆錄），及證人庚○○證稱：與謝在家（
      音）開一台沒有大牌的小貨車去向別人借車，後來改開借來的車去桃園，回來
      後有人說『我的車子不見了，你們這台車不可以開走』等語（參見本院九十年
      十月十六日訊問筆錄）均大致相合。惟按所謂竊盜，係以意圖為自己或第三人
      不法之所有，而竊取他人之動產為其要件，上開如事實欄四所示之小客車係被
      害人癸○○所有，於九十年三月中旬在桃園縣新屋鄉望間村七鄰十五間尾三號
      附近遭竊之情，業經渠陳稱無訛（參見台灣桃園地方法院檢察署九十年度偵字
      第七八七一號偵查卷中九十年五月五日談話筆錄），被告利用竊賊對於被害人
      癸○○所有之上開車輛之支配力於欲取回時被證人甲○○制止而一時弛緩，以
      接通電源之方式，未經現占有人之同意，即將該車移歸自己實力支配之下，並
      供己代步之用，核其所為，已與竊盜罪之構成要件相合致，其一再辯稱非偷竊
      云云，實無足取。此外，並有贓物領據一紙在卷可憑，是被告此部分之犯行亦
      堪認定。綜上，本件事證已臻明確，被告前揭竊盜犯行均堪予認定。
二、按被告丁○○與另案被告壬○○於行竊時，破壞屬安全設備之公司窗戶竊盜，使
    他人之安全設備，失其防閑之作用，核其所為，係犯刑法第三百二十條第一項之
    竊盜罪、同法第三百二十一條第一項第二款之毀壞安全設備竊盜罪。被告丁○○
    就事實欄三所示之犯行與另案被告壬○○間，有犯意之聯絡及行為之分擔，皆為
    共同正犯。又被告多次竊盜犯行，均時間緊接，方法相同，復觸犯構成要件相同
    之罪名，顯係基於概括犯意為之，為連續犯，應依刑法第五十六條之規定，論以
    情節較重之連續毀壞安全設備竊盜罪，並加重其刑。公訴人雖未就被告所犯如事
    實欄三、四所示之犯行提起公訴，然該部分事實與公訴人起訴之事實既具有連續
    犯之裁判上一罪關係，應為起訴效力所及，本院自應併予審究，附此敘明。另查
    被告丁○○曾因違反藥事法等案件，經本院於八十四年十一月三十日以八十四年
    度訴字第一七六九號判決判處應執行有期徒刑一年四月，而於八十五年一月十五
    日確定；又因妨害自由等案件，經本院以八十五年度易字第二○一三號判決判處
    有期徒刑三月，而於八十六年二月四日確定，上開有期徒刑部分，並經裁定定應
    執行有期徒刑一年六月；再因違反懲治盜匪條例等案件，經本院於八十六年三月
    二十五日以八十五年度訴字第三七三號判決判處有期徒刑一年，而於八十六年六
    月六日確定，以上有期徒刑經接續執行後，於八十七年九月十五日執行完畢，此
    有台灣高等法院被告全國前案紀錄表與台灣桃園地方法院檢察署刑案資料查註紀
    錄表各乙份存卷可按，其於五年以內再犯本件有期徒刑以上之罪，為累犯，應依
    刑法第四十七條之規定加重其刑，並依刑法第七十條之規定，遞加之。爰審酌被
    告素行不佳，仍不知悛悔，有前開前案紀錄表可考，犯罪動機、目的、行竊時破
    壞窗戶竊盜之手段、所生危害非小，及犯罪後坦承部分犯行之態度等一切情狀，
    量處如主文所示之刑，以資懲儆。
三、併辦意旨（台灣桃園地方法院檢察署九十年偵字第六五三○號）另以：被告丁○○意圖為自己不法之所有，於九十年四月六日下午二時許，在桃園縣中壢市○○
    路前，竊取鍾高陞所有之車牌號碼ＣＲ─六三二五號自小客車，得手後供己使用
    ，嗣於九十年四月十二日凌晨一時許，在桃園縣觀音鄉○○路四十三巷九號，將
    之借予不知情之己○○使用，而為警埋伏查獲，乃知上情，因認被告另涉刑法第
    三百二十條第一項之竊盜罪嫌。惟按，犯罪事實，應依證據認定之，無證據不得
    推定其犯罪事實；又不能證明被告犯罪者，應諭知無罪之判決，刑事訴訟法第一
    百五十四條、第三百零一條第一項分別定有明文。次按刑事訴訟法上所謂認定犯
    罪事實之證據，係指足以認定被告確有犯罪行為之積極證據而言，該項證據自須
    適合於被告犯罪事實之認定，始得採為斷罪資料。如未能發現相當證據，或證據
    不足以證明，自不能以推測或擬制之方法，以為裁判之基礎。又刑事訴訟上證明
    之資料，無論其為直接或間接證據，均須達於通常一般之人均不致有所懷疑，而
    得確信其為真實之程度，始得據為有罪之認定，若其關於被告是否犯罪之證明未
    能達此程度，而有合理性懷疑之存在，致使無從形成有罪之確信，根據「罪證有
    疑，利於被告」之證據法則，即不得遽為不利被告之認定，此分別有最高法院二
    十九年上字第三一○五號、四十年臺上字第八六號、七十六年臺上字第四九八六
    號判例可資參照。訊據被告丁○○堅決否認有此犯行，辯稱：車子係向丙○○借
    的，當時知道是贓車，但不是其所竊取等語。經查：被告於上開時地將車借予證
    人己○○，並透過證人辛○○轉告證人己○○自己將責任擔下等情，固據證人己○○、辛○○於警訊及本院調查中證稱在卷，惟證人己○○亦同時證稱：被告有
    告知該車是借來的等語（參見本院九十年六月十九日訊問筆錄）；而證人丙○○
    經傳訊到案後，雖一再否認有將上開車輛借予被告之情事，惟經證人丙○○同意
    接受測謊鑑定後，經測試呈情緒波動反應，研判有說謊，有法務部調查局九十年
    十二月二十六日之測謊報告一紙在卷可參；是被告上開所辯尚非全然無據，縱被
    告確持有上開車輛，亦未必為被告竊取而得，實難遽此即令其負刑法竊盜之罪責
    ，故此部分不能證明被告犯罪，此外復查無其他積極證據足認被告確有併辦意旨
    所指之犯行，原應為無罪之諭知，惟此部分公訴人認與前開論罪科刑部分有連續
    犯之裁判上一罪關係，爰不另為無罪之諭知，附此敘明。至被告是否涉犯贓物罪
    ，則宜由檢察官另為妥適之處理。
據上論斷，應依刑事訴訟法第二百九十九條第一項前段，刑法第二十八條、第五十六
條、第三百二十一條第一項第二款、第四十七條，判決如主文。
本案經檢察官張春暉到庭執行職務。
中      華      民      國    九十一    年      六      月     十四     日
                                臺灣桃園地方法院刑事第一庭
                                    審判長法  官   吳爭奇
                                          法  官   胡芷瑜
                          法  官   范明達
右正本證明與原本無異。
如不服本判決，應於判決送達後十日內向本院提出上訴狀( 應附繕本 )，上訴於
臺灣高等法院。
                                          書記官   孫立文
中        華        民        國   九十一   年   六   月    二十四    日
附錄論罪科刑依據之法條：
第三百二十一條
犯竊盜罪而有左列情形之一者，處六月以上五年以下有期徒刑：
一  於夜間侵入住宅或有人居住之建築物、船艦，或隱匿其內而犯之者。
二  毀越門扇、牆垣或其他安全設備而犯之者。
三  攜帶兇器而犯之者。
四  結夥三人以上而犯之者。
五  乘火災、水災或其他災害之際而犯之者。
六  在車站或埠頭而犯之者。
前項之未遂罰之。
